# 关于房产入账时间判定

提问人：xjsg 时间：2017-01-05 11:34:32
背景：被审计单位发放委托贷款给A公司，A公司以其房产作为抵押。A公司由于未能归还借款，被审计单位上诉后由法院判决将抵押的房产进行拍卖用于归还借款。 3 次流拍后法院在 2016 年 7 月裁定将抵押房产以第三次拍卖保留价（已确定的金额）交付给被审计单位用于借款的抵款。
问题：抵押的房产有多项，部分房产在 2016 年 8 月已由被审计单位对外出租并签订了租赁合同。税务相关与产权登记在 2016 年 12 月才完成，因此被审计单位的房产入账时间为 2016 年 12 月。请问各位老师，在审计时是否能将房产入账时间调整在 8 月份并补提 8 至 12月的折旧？是否有准则或案例支撑。
谢谢了！

回答人：chenyiwei
你的理解基本合理。法院在 7 月已作出抵债的裁决，企业据此具备了获得这些房产的权利，并于 8 月起实际占用，对外出租收取租金，已经享有了相关经济利益，并对资产实际控制。同时相关房地产的公允价值也可以可靠计量，因此此时已满足资产的确认条件。